# 结构性存款的分类

提问人：李 Q 时间：2019-12-08 21:31:49
请教各位老师及同行：
结构性存款的后续计量问题：假设公司购买某结构性存款，主要合同条款如下： 1 、期限两年； 2 、保本，保证最低利率 8%； 3 、挂钩 Libor，当相应Libor 利率低于 5%，额外按照本金计算 2% 利息，当超过 5%，按 4% 计算额外利息； 4 、不可提前提取； 5 、到期一次还本付息。我的理解： 1 、初始确认计入交易性金融资产； 2 、剩余期限超过一年，报表日重分类至其他非流动资产项目。以上理解是否准确？同时对于报表日公允价值变动不是很确定。有如下两种思路： 1 、基础利息按照利率计算计入当期损益，挂钩利息按照报表日 Libor 值确定利率计算计入当期损益； 2 、基础利息计入当期损益，因不可提前提取，故对到期日 Libor 进行预计，用预计到期日值确定利率计算挂钩利息计入损益，以后年度将 Libor 预期值变动产生的差异计入以后年度损益。以上两种思路那种准确？此外，对于利息计入损益的项目，应该全部计入当期公允变动还是将不超同期存款数计入财务费用，超额计入投资收益或公允变动？
非常感谢各位老师回答

回答人：chenyiwei
一般可以这样理解，即作为以公允价值计量且其变动计入损益（FVTPL）金融资产。
但是，如果将挂钩的 LIBOR 指标的波动范围设定得很宽，在结构性存款的存续期间内基本不会发生波动到设定区间之外的情况，则此时参照准则应用指南：“如果合同现金流量特征仅对金融资产的合同现金流量构成极其微小的影响，则不会影响金融资产的分类。要作出此判断，企业必须考虑合同现金流量特征在每一会计期间的潜在影响以及在金融工具整个存续期内的累积影响。此外如果合同现金流量特征（无论某一会计期间还是整个存续期）对合同现金流量的影响超过了极其微小的程度，企业应当进 →步判断该现金流量特征是否是不现实的。如果现金流量特征仅在极端罕见、显著异常且几乎不可能的事件发生时才影响该工具的合同现金流量，那么该现金流量特征是不现实的。如果该现金流量特征不现实，则不影响金融资产的分类”。这种情况下，就是作为一般的固定利率定期存款处理。